

Juliette JOURDAN

Développeuse Web

Suite à l'obtention de ma certification professionnelle « développeur informatique », je possède à présent des compétences en développement web.

Ayant travaillé dans le secteur de l'animation 3D depuis 2015, mon expérience m'a permis d'acquérir des compétences en gestion de projets (respect des deadlines, des attentes clients), en communication (travailler en équipe, présenter mon travail).

CONTACT

31 ans Permis B 34270, Les Matelles

06 98 63 94 09 juliette.jourdan.work@gmail.com www.linkedin.com/in/juliettejourdan

Portfolio

https://juju8888a.github.io/Portfolio

COMPÉTENCES

- Créer une interface web responsive, dynamique et fonctionnelle
- Gérer les interactions utilisateurs/ communiquer avec des API REST
- Créer un serveur avec Node.js et Express
- Améliorer la visibilité et l'accessibilité d'un site Web / optimisation du référencement SEO
- Planifier et gérer des projets / méthode agile

LANGAGES INFORMATIQUES LOGICIELS

HTML, CSS JavaScript, React Node.js Git, Github

Autodesk Maya, Photoshop

LANGUES

Français: natif

Anglais: intermédiaire

EXPERIENCE PROFESSIONNELLE

Animatrice 3D

Utilisation du logiciel Maya, réalisation d'animations fluides et réalistes en respectant les contraintes techniques.

04/2022 - 12/2022 : Dwarf Labs à Pérols, série *My dad is bounty hunter*

04/2018 - 11/2018 : Teamto à Bourg-les-Valence, série *Sadie Sparks* 11/2017 - 02/2018 : Teamto à Bourg-les-Valence, série *Skylanders Academy*

04/2017 - 07/2017 : MoonyCat Studio à Montpellier, animations ingame

09/2016 - 03/2017 : Dwarf Labs à Pérols, série Zoo le Zèbre, *Pirata et Capitano*

11/2015 - 04/2016 : Ubisoft Montpellier, jeux vidéo *Mario et les lapins crétins*

09/2014 - 09/2015 : Co-réalisatrice sur le court métrage *The short story of a fox and a mouse*

07/2014 - 08/2014 : stagiaire généraliste à Angoulême, Fygostudio

Employée polyvalente

09/2021 - 04/2022 : Agent d'accueil à la Métropole de Montpellier 11/2019 - 12/2019 : Spoutlink, vendeuse, Romans-sur-Isère 07/2013 : La mode est à vous, vendeuse en prêt à porter, Pérols

FORMATIONS

Certification professionnelle "Développeur informatique" enregistrée au Répertoire National des Certifications Professionnelles, de niveau 5 (bac + 2)

OpenClassrooms, 2024

Chef de projets 3D, titre de niveau I, certification IPAX (bac + 5) Esma Montpellier, 2011 - 2015

Baccalauréat Littéraire, Option Anglais - Italien Lycée Masséna, Nice, 2011